【裁判字號】    92,訴,8
【裁判日期】    920410
【裁判案由】    違反槍砲彈藥刀械管制條例
【裁判全文】
臺灣士林地方法院刑事判決                              九十二年度訴字第八號
    公  訴  人  臺灣士林地方法院檢察署檢察官
    被      告  甲○○
    選任辯護人  邱創舜律師
右列被告因違反槍砲彈藥刀械管制條例案件，經檢察官提起公訴（九十一年度偵字第
九七四六號），本院判決如左：
    主  文
甲○○未經許可，持有手槍，累犯，處有期徒刑伍年壹月，併科罰金新台幣捌萬元，
罰金如易服勞役，以新台幣玖佰元即銀元佰元折算壹日。
扣案之義大利TANFOGLIO廠製造之口徑九mm制式半自動手槍壹支（含彈匣，槍枝管制
編號0000000000）及口徑九mm制式子彈貳顆均沒收。
    事  實
一甲○○前因偽造文書案件，經台灣高等法院判處有期徒刑五月確定，並於民國八十
  七年一月二十九日執行完畢；又因賭博案件，經台灣台北地方法院判處有期徒刑三
  月，罰金五千元確定，徒刑部分並於八十七年四月二十一日易科罰金執行完畢，仍
  不知悔改，明知未經許可不得持有槍彈，仍因於九十一年九月九、十、十一日中某
  日，甲○○與姓名年籍不詳綽號「阿倫」者在台北市○○街、新生北路口維也納賓
  館附設咖啡廳玩牌時發生口角，「阿倫」即恐嚇甲○○稱：不要再讓伊遇見，不然
  要其好看等語，甲○○恐遭不測，旋向姓名年籍不詳綽號「阿文」之友人商借槍彈
  防身，嗣「阿文」於九十一年九月十七日下午二時許，撥打甲○○0000000
  000號之行動電話與甲○○約於該日下午二時十五分許，在台北市○○街靠錦西
  街之某茶室交付槍彈，「阿文」旋託「奧迪」於上開時地交付義大利TANFOGLIO廠
  製造口徑九mm制式半自動手槍（含彈匣一個，槍枝管制編號0000000000
  ）一支，及口徑九mm制式子彈五顆予甲○○未經許可而持有。甲○○持有上開槍彈
  後，即將之懸掛於所騎車號ＢＨＹ─○九○號機車之腳踏板上，於同日下午二時二
  十分騎該機車行經台北市中山區○○○路四五巷十一弄巷口時，因未戴安全帽而為
  警攔查，惟甲○○未停下，仍加速逃逸，經警尾追，於同日下午二時四十分在台北
  市○○街五三巷十一號攔下甲○○，並扣得上開半自動手槍一支及子彈五顆。
二案經台北市政府警察局中山分局報告台灣士林地方法院檢察署檢察官偵查起訴。
    理  由
一訊據被告甲○○，固坦認為警於前開時地查獲前揭手槍及子彈等情不諱，惟矢口否
  認上開犯行，辯稱：前揭槍彈「空斌」放在「阿文」處，後「空斌」死了，「阿文
  」說槍放在其處很久，便叫「奧迪」拿給伊，要伊將之丟掉，伊並無持有該槍彈之
  意思云云，惟查：
  (一)於被告所騎車號ＢＨＹ─○九○號機車腳踏板上查獲之手槍（含彈匣，槍枝管制
    編號0000000000）一支及子彈五顆，經送內政部警政署刑事警察局鑑
    定，該槍枝係義大利TANFOGLIO廠製造之口徑九mm制式半自動手槍，機械性能良
    好，具殺傷力；子彈五顆（三顆經試射），均係口徑九mm制式子彈，亦均有殺傷
    力等情，有該局九十一年九月十八日刑鑑字第○九一○二五一九六七號槍彈鑑定
    書在卷可參。堪認扣案之手槍及子彈，均為槍砲彈藥刀械管制條例所列管之制式
    手槍及子彈無訛。
  (二)次查被告於九十一年九月十八日警訊時自承：第一次警訊筆錄稱槍彈係「空斌」
    寄放係編造的，實為本月十一日與一名綽號「阿倫」之男子及「阿文」在台北市
    ○○街、新生北路口維也納賓館附設咖啡廳玩牌，當時因玩牌與「阿倫」有發生
    口角糾紛，「阿倫」在場以兇惡之口氣稱不要再讓我遇見不然要我好看，：：我
    即告訴「阿文」說「阿倫」口氣兇惡要對我不利，你拿一支槍借我，「阿文」答
    應稱過幾天再打電話給我，昨天（十七日）十四時許打我行動電話000000
    0000問我人在那裏，並約在萬全街靠近錦西街一家我與「阿文」一起泡茶之
    無市招茶室，「阿文」即叫不知名年輕男子將槍及子彈拿來給我。（問：借槍彈
    之用途？）因為怕「阿倫」來找我，對我不利而向「阿文」借槍防身等語（見偵
    卷第十一頁反面）；於九十一年九月十八日移送台灣士林地方法院檢察署內勤檢
    察官訊問時供稱：九十一年九月十七日下午拿槍、子彈、彈匣給我（是在台北市
    ○○街某茶館門口給的），我是於一週前（九月九日、十日左右）與「阿文」在
    咖啡廳碰面提到有人要對我不利，我便開口向他（按指「阿文」）借。：：剛拿
    到不到五分鐘就被警查獲等語（見偵卷三四頁反面），互核相符。且查被告前因
    涉違反槍砲彈藥刀械管制條例，經台灣台北地方法院檢察署檢察官偵查起訴，並
    由台灣台北地方法院以八十九年訴字第三七二號案件審理，被告自應知未經許可
    持有手槍及子彈為重罪，是若非其為防身而向「阿文」借上開槍彈，衡情被告殊
    無自攬刑責於身，在警訊及檢察官訊問時為上開供述之理。雖被告於偵查中嗣以
    ：不知槍彈何來，機車借他人後，他人還機車時，即有前開槍彈在機車上云云，
    惟經本院諭其偕向其借車之友人到庭作證，則稱：友人不敢來，並改辯以上開各
    語，被告嗣後所辯前後不一，所辯已難採信，又查該槍彈若為「空斌」寄放在「
    阿文」處，且「空斌」業已死亡，「阿文」逕可自行處理，何需先交予「奧迪」
    再輾轉交予被告？再查被告於本院稱其並未同意幫「阿文」處理槍枝，既被告未
    同意處理槍枝，「阿文」如何會叫「奧迪」拿上開槍彈予被告？又被告知未經許
    可持有手槍及子彈為重罪，其若未答應處理該槍彈，衡情被告絕不會收受，是被
    告於本院所辯顯違常情，應係卸責之詞，不足採信，應以其於九十一年九月十八
    日警訊及偵查中所述為可採。
  (三)辯護人聲請本院將扣案之槍彈送鑑定，以查其上有無被告之指紋，另請將扣案槍
    枝及台灣台北地方法院八十九年訴字第三七二號刑事案件審理之槍枝送鑑定，以
    比對槍枝彈道，以明二案件之槍枝並非同一。然查被告向「阿文」借前揭槍彈，
    「阿文」委「奧迪」交付予被告後約五分鐘，被告尚未自袋內將上開槍彈取出，
    即為警查獲等情，已如前述，是被告於「奧迪」交付前揭槍彈時，即未經許可而
    持有前開槍彈，縱其尚未觸摸該槍彈而於上開槍枝及子彈中留下指紋，亦難謂其
    非持有。況上開槍彈於九十一年九月十七日為警查獲後，業經警碰觸，於送至台
    灣士林地方法院檢察署贓物庫時，亦經贓物庫人員觸摸，是縱被告留有指紋，亦
    遭抹拭，是本院認無送驗之必要，至本案槍枝與上開台北地方法院審理案件之槍
    枝本即非同一，此點並無爭執，實無就二件案件槍枝均送彈道比對，以明二案槍
  枝均非同一之必要，辯護人所請調查之上開證據，本院認均無必要，附此敘明。
  綜上所述，被告明知上開槍彈為槍砲彈藥刀械管制條例所列管之制式手槍及子彈，
  仍未經許可，而持有之，所辯並無持有之意，顯為卸責之詞，不足採信。本件事證
  明確，被告犯行洵堪認定，應依法論。
二核被告未經主管機關許可，持有前揭制式半自動手槍一支、子彈五顆，所為係違反
  槍砲彈藥刀械管制條例第七條第四項未經許可持有手槍罪、同條例第十二條第四項
  未經許可持有子彈罪。被告同時持有子彈五顆，因該子彈五顆均屬槍砲彈藥刀械管
  制條例第十二條第四項規定所禁止持有之子彈，侵害該規定保護之單一社會法益，
  僅犯單一之未經許可持有子彈罪。被告以一持有行為而同時持有上開手槍及子彈，
  係一行為同時觸犯數罪名，為想像競合犯，應依刑法第五十五條之規定，從一重之
  未經許可持有手槍罪處斷。被告曾有如犯罪事實欄所述之犯罪科刑執行情形，有台
  灣高等法院檢察署刑案紀錄簡覆表一份在卷可參。其受有期徒刑之執行完畢後，五
  年內再犯本件有期徒刑以上之罪，為累犯，應依刑法第四十七條規定加重其刑。爰
  審酌被告有前述前科，素行不良、及其為防身即向「阿文」借槍彈持有之犯罪動機
  、目前槍枝氾濫，被告於此社會治安日益惡化之際，仍持有前揭手槍及子彈，威脅
  社會治安之程度不小，及其犯後態度等一切情狀，量處如主文所示之刑，併就其所
  受罰金刑部分，諭知易服勞役之折算標準。
三扣案具有殺傷力之義大利TANFOGLIO廠製造之口徑九mm制式半自動手槍一支（含彈
  匣，槍枝管制編號0000000000）及具有殺傷力之口徑九mm制式子彈五顆
  ，均屬違禁物，除其中制式子彈三顆於送鑑試射時用罄，堪認均已滅失外，餘前揭
制式槍彈均依刑法第三十八條第一項第一款之規定併予宣告沒收。
據上論斷，應依刑事訴訟法第二百九十九條第一項前段，槍砲彈藥刀械管制條例第七
條第四項、第十二條第四項，刑法第十一條前段、第五十五條、第四十七條、第四十
二條第二項、第三十八條第一項第一款，罰金罰鍰提高標準條例第二條，現行法規所
定貨幣單位折算新台幣條例第二條，判決如主文。
本案經檢察官林聰良到庭執行職務。
中      華      民      國    九十二    年      四      月        十    日
                                      臺灣士林地方法院刑事第一庭
                                          法  官  江  翠  萍
右正本證明與原本無異。
如不服本判決，應於判決送達後十日內，向本院提出上訴狀。
                                          書記官  范  淑  芬
中      華      民      國    九十二    年      四      月      十四    日
附錄本案論罪科刑法條：
槍砲彈藥刀械管制條例第七條第四項：
  未經許可，持有、寄藏或意圖販賣而陳列第一項所列槍砲、彈藥者，處五年以上有
  期徒刑，併科新臺幣一千萬元以下罰金。
槍砲彈藥刀械管制條例第十二條第四項：
  未經許可，持有、寄藏或意圖販賣而陳列子彈者，處五年以下有期徒刑，併科新臺
  幣三百萬元以下罰金。


司法院資訊處製作；財團法人民間司法改革基金會備份。
